---
title: "presentation"
author: "djime mounsif , julien kabore"
date: "2025-01-13"
output: ioslides_presentation
---

```{r setup, include=FALSE}
knitr::opts_chunk$set(echo = TRUE)
```

## Introduction

Ce projet présente le calcul et la visualisation de l'impôt en fonction du revenu et du nombre de parts fiscales en utilisant R.

## Charger les bibliothèques nécessaires

```{r libraries}
# Charger ggplot2 pour la visualisation
library(ggplot2)
```

## Fonction pour calculer l'impôt

```{r calcul-impot}
# Fonction pour calculer l'impôt en fonction du revenu et des parts fiscales
calcul_impot = function(revenu, np) {
  revenu_par_part = revenu / np
  impot = 0

  if (revenu_par_part < 10777) {
    impot = 0
  } else if (revenu_par_part < 27478) {
    impot = (revenu_par_part - 10777) * 0.11
  } else if (revenu_par_part < 78570) {
    impot = (revenu_par_part - 27478) * 0.3 + (27478 - 10777) * 0.11
  } else if (revenu_par_part < 168994) {
    impot <- (revenu_par_part - 78570) * 0.41 + (78570 - 27478) * 0.3 + (27478 - 10777) * 0.11
  } else {
    impot <- (revenu_par_part - 168994) * 0.45 + (168994 - 78570) * 0.41 + (78570 - 27478) * 0.3 + (27478 - 10777) * 0.11
  }

  return(np * impot)
}
```

## Création des données initiales

```{r create-data}
# Création des données initiales sur les revenus et parts fiscales
revenus_data <- data.frame(
  Revenu = c(6000, 50000, 75000, 30000, 100000, 15000, 60000),
  Parts = c(3.5, 2, 3, 1, 4, 1, 2)
)

# Sauvegarde des données dans un fichier CSV
write.csv(revenus_data, "revenus.csv", row.names = FALSE)
cat("Fichier 'revenus.csv' créé avec succès.\n")
```

## Lecture des données

```{r read-data}
# Lecture des données depuis le fichier CSV
revenus_data <- read.csv("revenus.csv")
cat("Données lues depuis 'revenus.csv':\n")
print(revenus_data)
```

## Calcul de l'impôt

```{r calculate-tax}
# Calcul de l'impôt pour chaque ligne de données
revenus_data$Impot <- mapply(calcul_impot, revenus_data$Revenu, revenus_data$Parts)
cat("Données avec impôt calculé:\n")
print(revenus_data)
```

## Sauvegarde des résultats

```{r save-results}
# Sauvegarde des résultats dans un fichier CSV
write.csv(revenus_data, "resultats_impots.csv", row.names = FALSE)
cat("Fichier 'resultats_impots.csv' créé avec succès.\n")
```

## Visualisation

```{r plot-tax}
# Création d'un graphique pour visualiser l'impôt en fonction du revenu
ggplot(revenus_data, aes(x = Revenu, y = Impot, color = as.factor(Parts))) +
  geom_point(size = 3) +
  labs(
    title = "Impôt en fonction du revenu et des parts fiscales",
    x = "Revenu (€)",
    y = "Impôt (€)",
    color = "Parts fiscales"
  ) +
  theme_minimal()
```

## Conclusion

Ce projet montre comment on a utiliser R pour analyser et visualiser des données fiscales. Les résultats et visualisations peuvent être facilement partagés ou intégrés dans d'autres analyses.
